hu: Fékpozíció: Minden kerék; Elülső; Első tengely; Bal első; Jobb első; Bal oldal; Nem pozícióspecifikus; Hátsó; Hátsó tengely; Bal hátsó; Jobb hátsó; Jobb oldal; Egyéb
pl: Pozycja hamulca: Wszystkie koła; Przód; Oś przednia; Przód, lewa strona; Przód, prawa strona; Lewa strona; Bez przypisanej pozycji; Tył; Oś tylna; Tył, lewa strona; Tył, prawa strona; Prawa strona; Inne
ru: Расположение тормоза: Все колеса; Спереди; Передняя ось; Спереди слева; Спереди справа; Левая сторона; Независимо от положения; Сзади; Задняя ось; Сзади слева; Сзади справа; Правая сторона; Другое
fi: Jarruasento: Kaikki pyörät; Etu; Etuakseli; Etuvasen; Etuoikea; Vasen puoli; Ei paikkakohtainen; Taka; Taka-akseli; Takavasen; Takaoikea; Oikea puoli; Muu
bg-BG: Разположение на спирачката: Всички колела; Предна; Предна ос; Предна лява; Предна дясна; Лява страна; Не е специфична за позицията; Задна; Задна ос; Задна лява; Задна дясна; Дясна страна; Други
fr: Position du frein: Toutes les roues; Avant; Essieu avant; Avant gauche; Avant droit; Côté gauche; Non spécifique à une position; Arrière; Essieu arrière; Arrière gauche; Arrière droit; Côté droit; Autre
ko: 브레이크 위치: 모든 바퀴; 전면; 프론트 액슬; 좌측 전면; 우측 전면; 좌측; 위치 지정 없음; 후면; 리어 액슬; 좌측 후면; 우측 후면; 우측; 기타
zh-TW: 煞車位置: 全輪; 前; 前軸; 左前; 右前; 左側; 無特定位置; 後; 後軸; 左後; 右後; 右側; 其他
en: Brake position: All wheels; Front; Front axle; Front left; Front right; Left side; Not position-specific; Rear; Rear axle; Rear left; Rear right; Right side; Other
th: ตำแหน่งเบรก: ทุกล้อ; ด้านหน้า; เพลาหน้า; หน้าซ้าย; หน้าขวา; ฝั่งซ้าย; ไม่ระบุตำแหน่งเฉพาะ; ด้านหลัง; เพลาหลัง; หลังซ้าย; หลังขวา; ฝั่งขวา; อื่นๆ
pt-PT: Posição de travagem: Todas as rodas; Frente; Eixo dianteiro; Dianteira esquerda; Dianteira direita; Lado esquerdo; Sem posição específica; Traseira; Eixo traseiro; Traseira esquerda; Traseira direita; Lado direito; Outro
vi: Vị trí phanh: Tất cả các bánh; Phía trước; Trục trước; Trước trái; Trước phải; Bên trái; Không cụ thể vị trí; Phía sau; Trục sau; Sau trái; Sau phải; Bên phải; Khác
ro-RO: Poziția frânei: Toate roțile; Față; Puntea față; Față stânga; Față dreapta; Partea stângă; Fără o poziție specifică; Spate; Puntea spate; Spate stânga; Spate dreapta; Partea dreaptă; Altele
hr-HR: Položaj kočnice: Svi kotači; Prednji; Prednja osovina; Prednji lijevi; Prednji desni; Lijeva strana; Nije za određenu poziciju; Stražnji; Stražnja osovina; Stražnji lijevi; Stražnji desni; Desna strana; Ostalo
zh-CN: 制动位置: 全轮; 前部; 前桥; 左前; 右前; 左侧; 非特定位置; 后部; 后桥; 左后; 右后; 右侧; 其他
nb: Bremseposisjon: Alle hjul; Foran; Foraksel; Foran venstre; Foran høyre; Venstre side; Ikke posisjonsspesifikk; Bak; Bakaksel; Bak venstre; Bak høyre; Høyre side; Annet
el: Θέση φρένου: Όλοι οι τροχοί; Εμπρός; Εμπρός άξονας; Εμπρός αριστερά; Εμπρός δεξιά; Αριστερή πλευρά; Δεν αφορά συγκεκριμένη θέση; Πίσω; Πίσω άξονας; Πίσω αριστερά; Πίσω δεξιά; Δεξιά πλευρά; Άλλο
sk-SK: Poloha brzdy: Všetky kolesá; Vpredu; Predná náprava; Vpredu vľavo; Vpredu vpravo; Ľavá strana; Nešpecifické pre pozíciu; Vzadu; Zadná náprava; Vzadu vľavo; Vzadu vpravo; Pravá strana; Iná
pt-BR: Posição do freio: Todas as rodas; Dianteira; Eixo dianteiro; Dianteira esquerda; Dianteira direita; Lado esquerdo; Sem posição específica; Traseira; Eixo traseiro; Traseira esquerda; Traseira direita; Lado direito; Outro
tr: Fren konumu: Tüm tekerlekler; Ön; Ön dingil; Ön sol; Ön sağ; Sol taraf; Konuma özel değil; Arka; Arka dingil; Arka sol; Arka sağ; Sağ taraf; Diğer
ja: ブレーキ位置: 全輪; フロント; フロントアクスル; フロント左; フロント右; 左側; 位置指定なし; リア; リアアクスル; リア左; リア右; 右側; その他
it: Posizione del freno: Tutte le ruote; Anteriore; Asse anteriore; Anteriore sinistro; Anteriore destro; Lato sinistro; Non specifico per la posizione; Posteriore; Asse posteriore; Posteriore sinistro; Posteriore destro; Lato destro; Altro
sl-SI: Položaj zavore: Vsa kolesa; Spredaj; Sprednja os; Spredaj levo; Spredaj desno; Leva stran; Neodvisno od položaja; Zadaj; Zadnja os; Zadaj levo; Zadaj desno; Desna stran; Drugo
sv: Bromsläge: Alla hjul; Fram; Framaxel; Vänster fram; Höger fram; Vänster sida; Ej positionsspecifik; Bak; Bakaxel; Vänster bak; Höger bak; Höger sida; Övrigt
cs: Umístění brzdy: Všechna kola; Přední; Přední náprava; Levá přední; Pravá přední; Levá strana; Není specifické pro pozici; Zadní; Zadní náprava; Levá zadní; Pravá zadní; Pravá strana; Jiné
de: Bremsposition: Alle Räder; Vorne; Vorderachse; Vorne links; Vorne rechts; Linke Seite; Nicht positionsspezifisch; Hinten; Hinterachse; Hinten links; Hinten rechts; Rechte Seite; Sonstige
es: Posición del freno: Todas las ruedas; Delantero; Eje delantero; Delantero izquierdo; Delantero derecho; Lado izquierdo; Sin posición específica; Trasero; Eje trasero; Trasero izquierdo; Trasero derecho; Lado derecho; Otro
da: Bremseposition: Alle hjul; Foran; Foraksel; Foran til venstre; Foran til højre; Venstre side; Ikke positionsspecifik; Bagpå; Bagaksel; Bagpå til venstre; Bagpå til højre; Højre side; Andet
lt-LT: Stabdžių padėtis: Visi ratai; Priekis; Priekinė ašis; Priekinė kairė; Priekinė dešinė; Kairė pusė; Pozicija nenustatyta; Galas; Galinė ašis; Galinė kairė; Galinė dešinė; Dešinė pusė; Kitas
nl: Rem positie: Alle wielen; Voor; Vooras; Linksvoor; Rechtsvoor; Linkerkant; Niet positiespecifiek; Achter; Achteras; Linksachter; Rechtsachter; Rechterkant; Overig